臺灣宜蘭地方法院民事小額判決
110年度宜小字第109號
原      告  邱慧君  
被      告  盧瑞蓮即小舫髮型設計工作室（宜蘭小坊美髮院）


上列當事人間請求侵權行為損害賠償事件，本院於民國110年9月
13日言詞辯論終結，判決如下：
     主  文
原告之訴駁回。
訴訟費用由原告負擔。
    事實及理由
一、原告主張：原告邱慧君於民國109年7月24日至被告盧瑞蓮即
    小舫髮型設計工作室（又稱宜蘭小坊美髮院）燙髮，沒幾天
    洗頭後，就發現頭髮已經直了，頭髮很乾、很粗糙，會刺衣
    服，8月份原告回去找被告，並且告訴被告將原告的頭髮燙
    壞，被告表示因為軟化過久，所以才退還燙髮費用給原告，
    並贈送原告護髮素，原告發現頭髮受損大約是燙髮後1個月
    ，一開始是覺得一邊捲、一邊直，原告到中壢的美髮店洗頭
    ，店員向原告表示沒有辦法幫原告吹頭，說原告的頭髮壞死
    ，後來原告有來宜蘭渡假，第2家的美髮店也是跟原告表示
    頭髮壞死，同一家店原告又再去洗第2次頭髮，且是不同的
    設計師，該設計師也說原告的頭髮壞死了，再怎麼護髮也沒
    有用，後來原告才回去找被告，距離原告燙髮大概1個月左
    右，原告有跟被告說不會整理頭髮，因為被告在忙，被告之
    後才傳簡訊給原告，原告頭髮受損長度相當長，恢復需要相
    當久時間，爰依民法侵權行為損害賠償之法律關係起訴，請
    求法院判決被告應給付原告新臺幣（下同）100,000元，及
    自民事起訴狀繕本送達被告翌日起至清償日止，按週年利率
    5%計算之利息。 
二、被告則以：被告沒有燙壞原告的頭髮，被告的燙髮方式是護
    髮打底，用PH5.5的藥水，原告第1次回來店裡是109年8月27
    日，是要來剪髮，當時原告沒有說頭髮有問題，109年9月時
    ，原告有來店裡表示不會整理頭髮，家人從國外回來需要隔
    離，同機有人染疫，又有人與被告通電話，表示原告心情不
    好，叫被告不要計較，被告為避免店內生意受影響，只好退
    還原告燙髮的款項3,500元，並贈送原告2,000元的護髮素，
    109年10月29日原告來店裡預約並購買2瓶產品，被告始發現
    原告有染頭髮，代表原告的髮質沒有問題，才有人敢幫原告
    染髮，109年11月12日被告不想再作白工，傳訊息告知原告
    無法為她服務，原告才開始傳一堆簡訊過來表示髮質受損要
    提告等語置辯。並聲明：原告之訴駁回。
三、兩造爭執之事項：原告依侵權行為損害賠償之法律關係，請
    求被告給付原告100,000元，有無理由？
四、得心證之理由： 
　㈠按當事人主張有利於己之事實者，就其事實有舉證之責任，
    民事訴訟法第277條本文定有明文。又按主張法律關係存在
    之當事人，須就該法律關係發生所須之特別要件，負舉證責
    任（最高法院48年度台上字第887號判決意旨參照）。而負
    舉證責任之當事人，須證明至使法院就該待證事實獲得確實
    之心證，始盡其證明之責任，苟應負舉證責任之當事人，不
    能舉證，以證實其主張之事實為真實，即應受不利之認定。
    復按因故意或過失，不法侵害他人之權利者，負損害賠償責
    任，民法第184條第1項前段定有明文。依民法第184條第1 
    項前段規定，侵權行為之成立，須行為人因故意過失不法侵
    害他人權利，亦即行為人須具備歸責性、違法性，並不法行
    為與損害間有因果關係，始能成立，且主張侵權行為損害賠
    償請求權之人，對於侵權行為之成立要件應負舉證責任。
　㈡於109年7月24日被告有為原告燙髮，此為被告所不否認，此
    部分之事實，應堪認定。
　㈢原告雖主張：被告該次燙髮，導致其髮質嚴重受損云云，並
    提出照片4張為證（見本院卷第5頁至第8頁）。惟原告於燙
    髮前之髮質為何，卷內並無資料可佐，而原告所提出之照片
    並無法得知係何時拍攝，自無從比對原告燙髮前、後髮質之
    差異，況原告主張係燙髮後1個月始發現髮質受損，然除了
    燙髮外，平日使用之洗髮用品、吹整方式，亦會影響髮質，
    原告之舉證程度無從說服本院被告之燙髮行為造成原告受有
    身體損害等情。至於被告雖於109年9月間有將燙髮費用3,50
    0元退還予原告，並贈送護髮素，然店家面臨消費糾紛時，
    退還費用或贈與物品、提供免費服務，有時僅為息事寧人或
    避免訟爭，並不必然認定店家即有過失，是被告縱事後有退
    還燙髮費用，亦無從認定被告即有過失。
  ㈣證人黃淑華於本院審理時雖證述：伊不記得何時知道原告與
    被告之間因為燙頭髮而有糾紛，是原告跟伊講的，原告遇到
    伊的時候說她的髮質好像有問題，燙頭髮的時候乳化劑燙的
    時間過久，導致原告的頭髮乾糙、斷裂，這是原告跟伊講的
    ，後來伊有打電話給被告，伊是在平鎮市家裡打給被告的，
    但是時間伊忘記了，伊跟被告談到乳化劑時間過久，導致損
    壞，伊跟被告說原告沒有時間常常去美髮店做護髮的保養，
    所以希望被告把費用退給原告，再給原告一組好的保養品讓
    原告試試看，電話中被告說喔好，還要看原告是否願意，但
    伊沒有說這件事情就到此為止，伊與被告的通話就結束了，
    伊跟被告就只有講這次電話云云（見本院卷第78頁背面至第
    79頁），證人黃淑華雖有參與兩造間之協調，然證人黃淑華
    並未親眼目擊原告燙髮前後髮質之差異，其證述之內容並無
    法為有利予原告之認定。
　㈤基上，原告既未能就被告所提供之燙髮服務與其髮質受損害
    間具有相當因果關係一事善盡舉證之責，即不得依民法侵權
    行為損害賠償之法律關係請求被告負損害賠償責任至明。
五、綜上所述，因原告未就其所受上揭髮質受損與被告所提供之
    燙髮服務間有何相當因果關係乙節盡舉證之責，從而，原告
    依侵權行為損害賠償之法律關係，請求被告給付100,000元
    ，並自起訴狀繕本送達被告之翌日起至清償日止，按週年利
    率百分之5計算之利息，為無理由，應予駁回。
六、本件事證已臻明確，兩造其餘之攻擊或防禦方法及所舉之證
    據，經本院斟酌後，認為均不足以影響本判決之結果，爰不
    逐一論列，附此敘明。
七、訴訟費用負擔之依據：民事訴訟法第78條。 　
中　　華　　民　　國　　110 　年　　9 　　月　　30　　日
              宜蘭簡易庭  法　官　張淑華
正本係照原本作成。
如對本判決上訴，須於判決送達後20日內向本院提出上訴狀。
如委任律師提起上訴者，應一併繳納上訴審裁判費。
中　　華　　民　　國　　110 　年　　9 　　月　　30　　日
                         書記官　謝佩欣